臺灣臺北地方法院刑事判決　　　　　　　93年度訴字第1736號
公　訴　人　臺灣臺北地方法院檢察署檢察官
被　　　告　甲○○
選任辯護人　張玉希律師
　　　　　　韓世祺律師
被　　　告　丙○○
選任辯護人　許瑞榮律師
　　　　　　趙元昊律師
上列被告等因毒品危害防制條例案件，經檢察官提起公訴 (93年
度偵字第19912號)，暨移送併辦 (台灣士林地方法院檢察署九十
三年度偵緝字第九二五號)，本院判決如下：
    主  文
甲○○販賣第二級毒品，處有期徒刑捌年。扣案第二級毒品安非
他命貳拾壹及壹大包 (合計毛重壹仟伍佰壹拾貳點捌伍公克、淨
重壹仟伍佰點伍公克)均沒收銷燬之，扣案分裝袋陸包及電子磅
秤壹個均沒收。
丙○○無罪。
    事  實
一、甲○○曾有多次前科，素行不佳，明知海洛因、安非他命為
    毒品危害防制條例第二條第一項第一款所稱之第一、二級毒
    品，竟基於意圖營利販賣第二級毒品安非他命及施用第一級
    毒品海洛因、第二級毒品安非他命之犯意 (施用第一級毒品
    海洛因、第二級毒品安非他命部分由臺灣臺北地方法院檢察
    署檢察官另案偵辦)，於民國九十三年十一月九日下午一時
    許，在國道二號公路新店交流道附近，向真實姓名年籍不詳
    、綽號「空仔」（台語發音）之成年男子，以新台幣（下同
    ）七十萬元之代價，購得安非他命二十一包及一大包 (合計
    毛重壹仟伍佰壹拾貳點捌伍公克、淨重壹仟伍佰點伍公克)
    ，及海洛因二包 (淨重拾參點參零公克，空包裝重零點捌陸
    公克，純度40.41%；純質淨重伍點參柒公克)，除海洛因及
    部分安非他命係供己施用外，其餘則運送至臺北市○○區○○路二段一三二巷六號二樓之居所藏放，並以備妥之電子磅
    秤一個及大、小尺寸不等之分裝袋加以分裝後，伺機販賣予
    不特定人施用牟利。迨同年月十日凌晨二時三十分許，甲○○因另案遭臺灣臺北地方法院檢察署及臺灣士林地方法院檢
    察署發布通緝，而經警在臺北市○○區○○路二段一三二巷
    六號前逮捕，復由其帶同警方前往上開居所進行盤查時，當
    場在該處查獲亦因毒品危害防制條例案件遭臺灣臺北地方法
    院檢察署及臺灣士林地方法院檢察署發布通緝之丙○○，並
    在屋內目視可及之茶几上扣得海洛因二包 (淨重拾參點參零
    公克，空包裝重零點捌陸公克，純度40.41%；純質淨重伍點
    參柒公克)、安非他命九包、吸食器一組、分裝袋六包、電
    子磅秤一個，而警方經甲○○自願同意搜索後，又在茶几下
    方扣得安非他命一大包 (毛重玖佰陸拾公克、淨重玖伍拾柒
    公克)，在冰箱冷凍室扣得安非他命十二包 (以上安非他命
    二十一包及一大包合計毛重壹仟伍佰壹拾貳點捌伍公克、淨
    重壹仟伍佰點伍公克)，始被查獲。
二、案經臺北縣政府警察局汐止分局報請臺灣臺北地方法院檢察
    署檢察官偵查起訴，渡王屬送併辦。
    理  由
壹、被告甲○○販賣第二級毒品安非他命有罪部分:
一、認定犯罪事實所憑之證據及其認定之理由：
（一）被告甲○○係於九十三年十一月十日凌晨二時三十分，在
      台北市○○路○段一三二巷六號前，因涉嫌違反毒品危害
      防制條例案件通緝經警緝獲，警方經甲○○同意，帶同前
      往其住處台北市○○路○段一三二巷六號二樓，並經甲○○同意簽具自願受搜索同意書，即在其住處客廳茶几上查
      獲安非他命九包、海洛因二包 (海洛因二包淨重拾參點參
      零公克，空包裝重零點捌陸公克，純度40.41%；純質淨重
      伍點參柒公克)、分裝袋六包、吸食器一組、電子磅秤一
      個，又在茶几下方扣得安非他命一大包 (毛重玖佰陸拾公
      克、淨重玖伍拾柒公克)，在客廳冰箱冷凍室內扣得安非
      他命十二包 (以上安非他命二十一包及一大包合計毛重壹
      仟伍佰壹拾貳點捌伍公克、淨重壹仟伍佰點伍公克)。
（二）被告甲○○於同日警訊、偵查時及翌日本院訊問時亦均坦
      認上揭毒品、分裝袋六包、吸食器一組、電子磅秤等物均
      為其所有，並陳明伊是從93年9月15日搬進上址居住，上
      揭毒品伊是在昨天 (93年11月9日)13 時許，在北二高新
      店交流道下路旁，向一位綽號「空仔」的男子以新台幣七
      十萬元所購得的等情 (見被告93年11月10日警訊筆錄)。
（三）被告丙○○於同日警訊、偵查時亦供稱上揭毒品、分裝袋
      六包、吸食器一組、電子磅秤等物均為被告甲○○所有等
      情(見被告93年11月10日警訊筆錄)。
（四）此外復有被告甲○○、丙○○親筆簽名之自願受搜索同意
      書、臺北市政府警察局汐止分局搜索扣押筆錄、扣押物品
      收據、搜索經過及結果陳報書、扣押物品目錄表各一份及
      照片十五張附卷可資佐證，足證扣押之毒品、吸食器、分
      裝袋、電子磅秤均係合法取得且具證據能力之證物。
（五）並有法務部調查局九十三年十二月七日調科壹字第０二０
      ００六八０六號鑑定通知書一份：證明扣案之白粉二包（
      淨重拾參點參零公克，空包裝重零點捌陸公克，純度40.
      41%；純質淨重伍點參柒公克)確係第一級毒品海洛因;及
      臺北縣政府警察局汐止分局毒品初步鑑驗報告書：證明扣
　　　案之結晶體二十一包及一大包（合計毛重壹仟伍佰壹拾貳
      點捌伍公克、淨重壹仟伍佰點伍公克）應係第二級毒品安
      非他命。
（六）綜據上述，被告甲○○一次購入之安非他命竟高達壹仟伍
      佰點伍公克公克，顯非係專供其個人一己施用之用途，此
      由其亦自承: 「綽號『空仔』的男子固定每半個月會打一
      次電話給我，問我有無毒品需求。」及「我共向「空仔」
      購買過毒品二次，第一次是三個月前，第二次是昨天，第
      一次購買五百公克的安非他命及半兩 (17公克)的海洛因
      ，第二次是昨天。」等情，益足證之，蓋『空仔』之男子
      既固定每半個月會打一次電話給被告甲○○，問其有無毒
      品需求，且三個月前被告甲○○才一次購入五百公克的安
      非他命，若係專供其個人一己施用之用途，斷無可能一次
      購買如此大量之安非他命，除認其係以營利為目的，販入
      如此大量，高達公克之安非他命外，已別無其他合理之推
      論，是被告甲○○確有販賣第二級毒品安非他命之犯行，
      洵堪認定，應予依法論科。
二、被告所辯不採納之理由：
　　被告雖辯稱：我沒有販賣第二級毒品，向「空仔」購入之安
    非他命係為供己施用，電子磅秤及分裝袋係為確定賣主所賣
    之數量是否正確之用，且檢察官並未查獲被告有販賣予任何
    人之情事，又被告係因無法主動聯絡「空仔」，始一次購足
    較大量的安非他命，另被告於本院審理時始又辯稱扣案的安
    非他命均係其於93年1月13日載案外人乙○○至台北市○○
    路搭乘阿羅哈客運時，乙○○遺留在其所駕駛之自小客車上
    的東西云云，惟查，被告於警訊時已自承: 「綽號『空仔』
    的男子固定每半個月會打一次電話給我，問我有無毒品需求
    。」及「我共向「空仔」購買過毒品二次，第一次是三個月
    前，第二次是昨天，第一次購買五百公克的安非他命及半兩
    (17公克)的海洛因，第二次是昨天。」等情，足見其所辯:
    係因無法主動聯絡「空仔」，始一次購足較大量的安非他命
    一節，顯無足採，又「空仔」之男子既固定每半個月會打一
    次電話給被告甲○○，問其有無毒品需求，且三個月前被告
    甲○○才一次購入五百公克的安非他命，若係專供其個人一
    己施用之用途，斷無可能一次購買如此大量之安非他命，至
    於電子磅秤及分裝袋一般即為毒販爭以販賣毒品時資以確定
    數量及分裝之工具，自不待言，另證人乙○○固於本院審理
    中到庭結證稱: 「九十三年一月十三日有與甲○○見過面，
    因為那天我原本要去南部，因為甲○○有車，請他載我，但
    是被告不要，我就請他帶我去坐客運，當時我有攜帶安非他
    命毒品及磅秤等東西放在甲○○的車上，後來離去時忘了安
    非他命毒品及磅秤等東西帶走，掉在甲○○的車上，安非他
    命我放在黑色的包包裡面，裡面有夾鏈袋、3台磅秤、一大
    包安非他命約1公斤、28小包安非他命每包約一兩。」等語
    ，惟其卻又陳稱:「(問:後來有無向甲○○要還這些東西？
    )答: 第一通電話甲○○有接，但後來就找不到他。(問: 你
    的磅秤是怎樣的形狀？) 答: 時間太久，我忘記了。(問:
    你說你的背包內有那麼多安非他命，做何用途?) 答: 自己
    施用。(問: 你背包內安非他命大約市價多少？)答: 我不知
    道。(問: 你九十三年一月至十一月之前有無再與甲○○碰
    過面？)答: 十一月時我在監，九十三年一月十三日至九十
    三年十一月間這中間我都沒有與甲○○碰過面。(問: 甲○○說他在九十三年一月十七日被查獲的海洛因、安非他命、
    磅秤、吸食器全部都是你所有，有何意見？)答: 無意見，
    那海洛因應該不是我的。(問: 甲○○說九十三年十一月十
    日被查獲的海洛因、安非他命、磅秤、分裝袋都是你的，有
    何意見？)答: 甲○○被查獲多少東西，我不知道，我東西
    大約有二公斤，甲○○第一次被抓到那些安非他命如果他說
    是我的，那第二次被抓到應該不是我的吧。」各等語，被告
    甲○○於警、偵訊時均供稱本件扣案之毒品、磅秤、分裝袋
    等物均為其所有，甚至移審本院時亦為相同供述，迄至月日
    始提出扣案之毒品、磅秤、分裝袋等物為乙○○所有之答辯
    ，其辯解已難採信，況本案係發生於九十三年十一月十日，
    而證人卻證述遺留在被告車上的時間九十三年一月十三日，
    二個時間點相差十個月，顯然可見本案扣案之毒品、磅秤、
    分裝袋等物應非乙○○遺留在被告車上的物品，此由被告恰
    於另案九十三年一月十三日亦為警查獲一批等物，益足證之
    ，矧證人乙○○亦證述: 「甲○○被查獲多少東西，我不知
    道，我東西大約有二公斤，甲○○第一次被抓到那些安非他
    命如果他說是我的，那第二次被抓到應該不是我的吧。」等
    語，再者，證人既稱其遺留在被告車上的安非他命大約有二
    公斤，竟稱不知市價是多少，又未積極設法向被告甲○○要
    回，其陳述亦顯與常理有違，綜上，證人之證詞，不僅與常
    情相違，也不能積極證明本件扣案的毒品、磅秤、分裝袋等
    物確係其遺留在被告車上，自不可採。
三、論罪科刑：
（一）按毒品危害防制條例第四條之販賣毒品罪，不以販入之後
      復行賣出為要件；祇須以營利為目的，販入或賣出，有一
      於此，即已成立。（最高法院九十年度台上字第二０四六
      號刑事判決意旨參照）。故核被告甲○○所為，係犯毒品
　　  危害防制條例第四條第二項之販賣第二級毒品罪。被告甲○○持有安非他命之低度行為應為販賣之高度行為所吸收
      ；另被告持有海洛因之低度行為則應為施用之高度行為所
      吸收，因施用第一級毒品海洛因部分已移由檢察官另案偵
      辦，均不另論罪。
（二）爰審酌被告前已有多次前科，素行不佳，及其罪動機、目
      的、手段、查獲第二級毒品甲基安非他命之數量高達壹仟
      伍佰點伍公克公克，及犯罪後否認犯罪情節，未見明顯悔
      意等一切情狀，量處如主文第一項所示之刑。
四、沒收：
　　扣案之第二級毒品安非他命貳拾壹包及壹大包 (合計毛重壹
    仟伍佰壹拾貳點捌伍公克、淨重壹仟伍佰點伍公克)，應依
    毒品危害防制條例第十八條第一項前段之規定，沒收銷燬之
    。另扣案之分裝袋陸包、電子磅秤壹個，係被甲○○所有供
    犯罪所用之物，應依刑法第三十八條第一項第二款之規定宣
    告沒收。至於扣案之海洛因二包 (海洛因二包淨重拾參點參
    零公克，空包裝重零點捌陸公克，純度40.41%；純質淨重伍
    點參柒公克)、吸食器一組、信號槍壹把 (裝有六發信號彈)
    及信號彈轉輪壹個 (裝有六發信號彈)，因與被告有罪部分
    即販賣第二級毒品安非他命犯行，並無關聯性，爰不另為沒
    收銷燬及沒收之諭知。又扣案之新台幣二十萬元，被告甲○○自警訊時起即否認係販賣第二級毒品安非他命所得之財物
    ，此外並無其他事證可資證明確係被告甲○○販毒所得之財
    物，爰不另為沒收之諭知，均附此敘明。
貳、被告甲○○販賣第一級毒品海洛因不另為無罪諭知部分:
    公訴意旨另以: 被告甲○○明知海洛因為毒品危害防制條例
    第二條第一項第一款所稱之第一毒品，竟與女友丙○○共同
    基於意圖營利販賣第一級毒品之犯意，由甲○○於民國九十
    三年十一月九日下午一時許，在國道二號公路新店交流道附
    近，向真實姓名年籍不詳、綽號「空兄」（台語發音）之成
    年男子，以新台幣（下同）七十萬元之代價，購得淨重十三
    ．三０公克之第一級毒品海洛因及淨重一五００．五公克之
    第二級毒品安非他命，部分供己施用，其餘則運送至臺北市
    大安區○○路○段一三二巷六號二樓之居所藏放，再與丙○○共同以備妥之電子磅秤一個及大、小尺寸不等之分裝袋加
    以分裝後，伺機販賣予不特定人施用牟利。因認被告甲○○
    亦涉有販賣第一級毒品海洛因之犯行云云，惟按，犯罪事實
    應依證據認定之，無證據不得認定犯罪事實；又不能證明被
    告犯罪者，即應諭知無罪之判決，刑事訴訟法第一百五十四
    條第二項、第三百零一條第一項分別定有明文。次按刑事訴
    訟法上所謂認定犯罪事實之證據，係指足以認定被告確有犯
    罪行為之積極證據而言，如未能發現相當證據或證據不足以
    證明，自不能以推測或擬制之方法，以為裁判基礎，最高法
    院二十九年上字第三一０五號及同院四十年臺上字第八十六
    分別著有判例；又認定不利於被告之事實，須依積極證據，
    苟積極證據不足為不利被告之認定時，即應為有利於被告之
    認定，更不必有何有利之證據，最高法院三十年上字第八一
    六號判例參照，此亦為刑法論理中「罪疑唯輕原則」之具體
    表現，合先明。本件公訴人認被告甲○○亦涉有販賣第一
    級毒品海洛因之犯行，無非係以被告甲○○、丙○○之供述
    ，及在被告甲○○上開住處扣得之海洛因二包 (淨重拾參點
    參零公克，空包裝重零點捌陸公克，純度40.41%；純質淨重
    伍點參柒公克)、分裝袋六包、電子磅秤一個，復有被告甲○○、丙○○親筆簽名之自願受搜索同意書、臺北市政府警
    察局汐止分局搜索扣押筆錄、扣押物品收據、搜索經過及結
    果陳報書、扣押物品目錄表各一份、照片十五張及法務部調
    查局九十三年十二月七日調科壹字第０二０００六八０六號
    鑑定通知書一份等為其論據，經查，被告甲○○固坦承上揭
    毒品、分裝袋六包及電子磅秤等物均為其所有，然堅決否認
    其有販賣第一級毒品海洛因之意思、行為，而被告丙○○除
    亦供稱上揭毒品、分裝袋六包、電子磅秤等物均為被告甲○○所有等情外，並無任何指證被告甲○○有何販賣第一級毒
    品海洛因之犯行，另被告甲○○、丙○○親筆簽名之自願受
    搜索同意書、臺北市政府警察局汐止分局搜索扣押筆錄、扣
    押物品收據、搜索經過及結果陳報書、扣押物品目錄表各一
    份、照片十五張及法務部調查局九十三年十二月七日調科壹
    字第０二０００六八０六號鑑定通知書一份僅足證明被告持
    有第一級毒品海洛因之犯行，洵難據此即認被告甲○○有販
    賣第一級毒品海洛因之犯行，被告甲○○自警訊時起即供認
    其有施用第一級毒品海洛因之慣行，且平日施用量頗大，本
    件扣得之第一級毒品海洛因淨重僅拾參點參零公克，純度為
    40.41%，純質淨重為伍點參柒公克，數量不大，供作個人一
    已平日施用所需，尚難認有何違背常情之處，是公訴人舉出
    之證據，尚乏足以認定被告確有販賣第一級毒品海洛因犯行
    之積極證據，不足為不利被告之認定，此外，復查無其他積
    極切確之證據足資證明被告有該部分之犯行，揆諸前揭說明
    ，應認被告此部分之犯罪行為不能證明，本應依法為被告此
    部分犯罪事實無罪之諭知，惟公訴意旨認被告此部分犯行，
    與前揭有罪部分有裁判上一罪之關係，爰不另為無罪之諭知
    。
參、被告丙○○販賣第一級毒品海洛因、第二級毒品安非他命無
    罪部分:
    公訴意旨另以: 被告丙○○明知海洛因、安非他命為毒品危
    害防制條例第二條第一項第一款所稱之第一、二級毒品，竟
    與男友甲○○共同基於意圖營利販賣第一、二級毒品之犯意
    ，由甲○○於民國九十三年十一月九日下午一時許，在國道
    二號公路新店交流道附近，向真實姓名年籍不詳、綽號「空
    兄」（台語發音）之成年男子，以新台幣（下同）七十萬元
    之代價，購得淨重十三．三０公克之第一級毒品海洛因及淨
    重一五００．五公克之第二級毒品安非他命，部分供己施用
    ，其餘則運送至臺北市○○區○○路二段一三二巷六號二樓
    之居所藏放，再與丙○○共同以備妥之電子磅秤一個及大、
    小尺寸不等之分裝袋加以分裝後，伺機販賣予不特定人施用
    牟利。因認被告丙○○甲○○亦涉有販賣第一級毒品海洛因
    、第二級毒品安非他命之犯行云云，惟按，犯罪事實應依證
    據認定之，無證據不得認定犯罪事實；又不能證明被告犯罪
    者，即應諭知無罪之判決，刑事訴訟法第一百五十四條第二
    項、第三百零一條第一項分別定有明文。次按刑事訴訟法上
    所謂認定犯罪事實之證據，係指足以認定被告確有犯罪行為
    之積極證據而言，如未能發現相當證據或證據不足以證明，
    自不能以推測或擬制之方法，以為裁判基礎，最高法院二十
    九年上字第三一０五號及同院四十年臺上字第八十六分別著
    有判例；又認定不利於被告之事實，須依積極證據，苟積極
    證據不足為不利被告之認定時，即應為有利於被告之認定，
    更不必有何有利之證據，最高法院三十年上字第八一六號判
    例參照，此亦為刑法論理中「罪疑唯輕原則」之具體表現。
    本件公訴人認被告丙○○涉有販賣第一級毒品海洛因、第二
    級毒品安非他命之犯行之犯行，係以被告甲○○、丙○○之
    供述，及在被告甲○○上開住處扣得之安非他命二十一包及
    一大包 (合計毛重壹仟伍佰壹拾貳點捌伍公克、淨重壹仟伍
    佰點伍公克)、海洛因二包 (海洛因二包淨重拾參點參零公
    克，空包裝重零點捌陸公克，純度40.41%；純質淨重伍點參
    柒公克)、分裝袋六包、電子磅秤一個，復有被告甲○○、
    丙○○親筆簽名之自願受搜索同意書、臺北市政府警察局汐
    止分局搜索扣押筆錄、扣押物品收據、搜索經過及結果陳報
    書、扣押物品目錄表各一份、照片十五張、法務部調查局九
    十三年十二月七日調科壹字第０二０００六八０六號鑑定通
    知書及臺北縣政府警察局汐止分局毒品初步鑑驗報告書各一
    份等為其論據，經查，被告丙○○堅決否認有何販賣第一級
    毒品海洛因及第二級毒品安非他命之犯行，被告甲○○僅坦
    承上揭毒品、分裝袋六包及電子磅秤等物均為其所有，然堅
    決否認其有與被告丙○○共同販賣第一級毒品海洛因、第二
    級毒品安非他命之犯行之犯行，亦無任何指證被告丙○○有
    何販賣第一級毒品海洛因、第二級毒品安非他命之犯行，被
    告丙○○除亦供稱上揭毒品、分裝袋六包、電子磅秤等物均
    為被告甲○○所有，是依被告甲○○、丙○○之供述，僅足
    認上揭毒品確為被告甲○○所有，甚至無法積極證明被告丙○○有持有上揭毒品之行為，另被告甲○○、丙○○親筆簽
    名之自願受搜索同意書、臺北市政府警察局汐止分局搜索扣
    押筆錄、扣押物品收據、搜索經過及結果陳報書、扣押物品
    目錄表各一份、照片十五張及法務部調查局九十三年十二月
    七日調科壹字第０二０００六八０六號鑑定通知書、臺北縣
    政府警察局汐止分局毒品初步鑑驗報告書各一份，亦僅足證
    明被告甲○○持有第一級毒品海洛因、第二級毒品安非他命
    之犯行，洵難據此即認被告丙○○有販賣第一級毒品海洛因
    、第二級毒品安非他命之犯行，綜據上述，公訴人舉出之證
    據，尚乏足以認定被告丙○○確有販賣第一級毒品海洛因、
    第二級毒品安非他命犯行之積極證據，不足為不利被告丙○○之認定，此外，復查無其他積極切確之證據足資證明被告
    丙○○有該部分之犯行，揆諸前揭說明，應認被告此部分之
    犯罪行為不能證明，即應依法為被告丙○○無罪之諭知，
肆、又聲請併案審理之部分（台灣士林地方法院檢察署九十三年
    度偵緝字第九二五號），係以被告甲○○另基於意圖營利販
    賣第一、二級毒品之犯意，於民國92年12月3日，在台北縣
    汐止市○○○路，向真實姓名年籍均不詳綽號「阿秀」之女
    子，購入第一級毒品海洛因及第二級毒品安非他命，為警於
    93年1月17日10時40分許持台灣士林地方法院核發之搜索票
    ，在台北縣汐止市○○街168號10塿之4，當場查獲被告持有
    第一級毒品海洛因淨重14公克、第二級毒品安非他命淨重33
    8.89公克、磅秤3台及贓款新台幣4萬9千元等事實，而認與
    本案有連續犯裁判上一罪之關係，移送本院併案審理，惟查
    ，本案係被告甲○○基於意圖營利販賣第二級毒品安非他命
    之犯意，於93年11月9日下午1時許，在國道二號公路新店交
    流道附近，向真實姓名年籍不詳、綽號「空兄」（台語發音
    ）之成年男子，以新台幣（下同）七十萬元之代價，購得安
    非他命二十一包及一大包 (合計毛重壹仟伍佰壹拾貳點捌伍
    公克、淨重壹仟伍佰點伍公克)，及海洛因二包，以伺機販
    賣予不特定人施用牟利，而移送併辦之事實則係於92年12
    月3日，在台北縣汐止市○○○路，向綽號「阿秀」之女子
    ，購入第二級毒品安非他命淨重338.89公克，以伺機販賣予
    不特定人施用牟利，二次犯行，時間相距已十一個月之久，
    且二案分別為警查獲之時間，亦相距有十個月之久，顯難認
    有先後數次犯行，時間緊接之情形，二案間並未有實質上或
    裁判上一罪之關係，本院無從審酌，應退由台灣士林地方法
    院檢察署檢察官另為適法之處理，併此說明。
據上論斷，應依刑事訴訟法第二百九十九條第一項前段、第三百
零一條第一項，毒品危害防制條例第四條第二項、第十八條第一
項前段，刑法第十一條前段、第三十八條第一項第二款，判決如
主文。
本案經檢察官李建論到庭執行職務。
中　　華　　民　　國　　94　　年　　8　　月　　10 　　日
             　　 刑事第二庭    審判長法　官　  吳孟良
                                      法　官    蘇嘉豐
                                      法　官    黎惠萍
上正本證明與原本無異。
如不服本判決，應於判決送達後10日內向本院提出上訴狀（應抄
附繕本）。告訴人或被害人如對於本判決不服者，應具備理由請
求檢察官上訴，其上訴期間之計算係以檢察官收受判決正本之日
期為準。
      　　　　　　　　　　　　　      書記官　  張漪蕙
中　　華　　民　　國　　94　　年　　8　　月　　10 　　日
附錄本案論罪科刑所適用法條全文：
毒品危害防制條例第四條第二項：
製造、運輸、販賣第二級毒品者，處無期徒刑或七年以上有期徒
刑，得併科新臺幣七百萬元以下罰金。
